【裁判字號】    89,易,2163
【裁判日期】    900119
【裁判案由】    竊盜
【裁判全文】
臺灣臺北地方法院刑事判決                        八十九年度易字第二一六三號
    公  訴  人  臺灣臺北地方法院檢察署檢察官
    被      告  乙○○
右列被告因竊盜案件，經檢察官提起公訴（八十九年度偵字第一五一００號），本院
判決如左：
    主  文
乙○○共同竊盜，處有期徒刑參月，如易科罰金，以參佰元折算壹日，緩刑貳年。
扣案之鑰匙壹把沒收之。
    事  實
一、乙○○（行為時為十八歲以上二十歲未滿）因求代步之便，竟與少年劉００（民
    國七十二年十月二十五日生，另移由少年法院審理）共同基於意圖為自己不法所
    有之犯意聯絡及行為分擔，於八十九年七月二十八日凌晨一時十分許，在台北市
    信義區○○路二七八號前，由乙○○先持其所有自備之鑰匙一把，竊取甲○○所
    有之車牌號碼：ＤＧＲ—三七六號輕型機車後，再由少年劉００取下該機車上之
    安全帽，以便乙○○牽移該車，嗣乙○○將該車由原地牽離約一百公尺，緊鄰台
    北市五常公園附近時，為甲○○發覺追捕，並經路人報警而當場查獲。
二、案經台北市政府警察局信義分局報請台灣台北地方法院檢察署檢察官偵查起訴。
    理  由
一、訊據被告乙○○對於在前揭時地竊取被害人甲○○機車之事實均供承不諱，互核
    被害人甲○○於警訊及偵審中供證情節均悉相符合，且有贓物認領保管單一紙、
    扣案鑰匙一把在卷可憑，足見被告前開自白之內容與事實相符；至被告於本院審
    理中雖另辯稱，共犯少年劉００並不知情云云，惟供述內容，即於警訊及本院初
    次訊問時，自承其與少年劉００共犯竊盜罪之實情不符，顯係事後迥護少年劉０
    ０之詞，不足採信，本件事證已臻明確，被告犯行堪以認定，應予依法論科。
二、按被告行為後，刑法第四十一條業已修正，並於九十年一月十日經總統公布，於
    九十年一月十二日生效，茲比較新舊法文修正之結果，其中原舊法第四十一條「
    犯最重本刑為三年以下有期徒刑以下刑之罪，而受六月以下有期徒刑或拘役之宣
    告，因身體、教育、職業或家庭之關係，執行顯有困難，得以一元以上三元以下
    折算一日，易科罰金」之規定，已經修正之新法擴大得易科罰金之範圍，凡「所
    犯最重本刑為五年以下有期徒刑之罪」，符合前開與舊法相同之其他要件下，即
    得易科罰金，是適用新法即對被告原所犯最重本刑為有期徒刑五年以下之罪者，
    使其有易科罰金之適用，對被告而言，自較有利，依刑法第二條第一項前段之規
    定，即應適用裁判時之新修正刑法第四十一條規定為易科罰金之諭知。是核被告
    所為，係犯刑法第三百二十條第一項之竊盜罪。被告乙○○與少年劉００就前開
    竊盜罪間，有犯意之聯絡及行為之分擔，應論以共同正犯。爰審酌被告素行尚佳
    ，並無任何刑案前科，及其犯罪之動機、目的、手段且犯罪後業已坦承犯行，態
    度良好等一切情狀，量處如主文所示之刑，並諭知易科罰金之折算標準，以資懲
    儆。末查，被告前未曾受有期徒刑以上刑之宣告，此有臺灣高等法院檢察署刑案
    紀錄簡覆表一紙在卷可按，其因一時短於思慮，致觸犯本案犯行，且已坦承犯行
    ，知所悔改，是其經此偵審教訓後，應足知警惕，信無再犯之虞，本院因認前開
    對其所宣告之刑，以暫不執行為適當，爰併予宣告緩刑二年，以勵自新。另扣案
    之鑰匙一把，係供犯罪所用之物，且為被告所有，業經被告述明在卷，爰依刑法
    第三十八條第一項第二款之規定，併予宣告沒收。
據上論斷，應依刑事訴訟法第二百九十九條第一項前段，刑法第二條第一項前段、第
二十八條、修正之第四十一條、第三百二十條第一項，第七十四條第一款、第三十八
條第一項第二款，罰金罰鍰提高標準條例第一條前段、第二條，判決如主文。
本案經檢察官柯金柱到庭執行職務
中    華    民    國          九十        年       一       月    十九  日
                                    臺灣臺北地方法院刑事第七庭
                                        法  官  蔡  世  祺
右正本證明與原本無異。
如不服本判決應於送達後十日內向本院提出上訴狀。
                                        書記官  李  文  椿
中    華    民    國          九十        年       一       月    十九  日
適用法條：刑法第三百二十條第一項。
一意圖為自己或第三人不法之所有，而竊取他人之動產者，為竊盜罪，處五年以下有
  期徒刑、拘役或五百元以下罰金。
二意圖為自己或第三人不法之利益，而竊佔他人之不動產者，依前項之規定處斷。
三前二項之未遂犯罰之。


司法院資訊處製作；財團法人民間司法改革基金會備份。
